# 请教陈版及各路大侠：关于解除市场划分协议支付费用的会计处理

提问人：caifojing 时间：2011-08-15 12:29:03
A公司中外股东合资时投入的技术合同条款中约定:限制欧美市场。现外方同意开放欧美市场，但要支付 150 万美元的市场开放费，对于支付的市场开放费是一次性入费用，还是摊销呢？ 1 、一次性入费用对当期损益影响较大 2 、因为是一次性买断，若摊销的话能否以剩余经营期限摊销？

回答人：chenyiwei
如果解除对欧美市场的限制能够给企业带来可预期的、可以货币计量的未来经济利益，应当可以认为该笔支出增加了无形资产带来未来经济利益流入的能力，是可以资本化的，并在其预计给企业带来未来经济利益的年限内摊销（一般不应超过该无形资产的剩余摊销年限）。如果对未来经济利益的流入不是很有把握，则应当在支付时费用化。